【裁判字號】    97,執破,1
【裁判日期】    971209
【裁判案由】    宣告破產
【裁判全文】
臺灣嘉義地方法院民事裁定               97年度執破字第1號
異  議  人
即破 產 人  嘉義縣私立嘉南高級中學
法定代理人  酉○○○
代  理  人  何永福律師
異  議  人  中央健康保險局南區分局
法定代理人  乙○○
代  理  人  庚○○
            謝婷筠
異  議  人  亥○○○○○○○
法定代理人  玄○○
代  理  人  宙○○
異  議  人  天○○○
兼相 對 人  癸○○
            地○○○
            卯○○
            酉○○○
            午○○
前二人共同
代  理  人  申○○
相  對  人  丙○○
相  對  人  第一商業銀行股份有限公司
法定代理人  辰○○
代  理  人  己○○
相  對  人  中國青年救國團直屬台灣省嘉義團務指導委員會
法定代理人  丁○○
相  對  人  巳○○
相  對  人  甲○○○○○○○○.
相  對  人  更新企業有限公司
法定代理人  宇○○
相  對  人  信成土木包工業即龔金成
相  對  人  壬○○
代  理  人  申○○
相  對  人  子○○
相  對  人  台灣中小企業銀行股份有限公司
法定代理人  戊○○
代  理  人  辛○○
相  對  人  中租迪和股份有限公司
法定代理人  未○○
代  理  人  黃○○
相  對  人  中央租賃股份有限公司
法定代理人  寅○○
代  理  人  戌○○
相  對  人  日盛國際租賃股份有限公司
法定代理人  鄒勁強
代  理  人  廖謹誼
相  對  人  吉忠通信電機股份有限公司
法定代理人  丑○○
上列異議人對相對人及本身依本院92年度破字第1號宣告破產事
件所申報破產債權之加入及金額聲明異議，本院裁定如下：
    主  文
相對人兼異議人卯○○（即債權表編號20）申報破產債權金額新
臺幣貳拾貳萬元應予剔除。
相對人中國青年救國團嘉義團務委員會（即債權表編號23）申報
破產債權金額新臺幣拾伍萬壹仟參佰肆拾元，除伍仟壹佰元外，
其餘應予剔除。
相對人三宇打字社蔡榮勇（即債權表編號39）申報破產債權金額
新臺幣拾萬陸佰貳拾貳元，應予剔除。
相對人更新企業有限公司（即債權表編號31）申報破產債權金額
新臺幣壹佰陸拾萬伍仟陸佰陸拾元，應予剔除。
相對人信成土木包工龔金成（即債權表編號33）申報破產債權金
額新臺幣捌佰萬玖仟貳佰柒拾元，應予剔除。
相對人子○○（即債權表編號37）申報破產債權金額新臺幣捌萬
柒仟伍佰柒拾元，應予剔除。
相對人吉忠通信電機股份有限公司（即債權表編號12）申報破產
債權金額新臺幣壹仟玖佰參拾貳萬捌仟肆佰伍拾柒元，除貳拾壹
萬肆仟柒佰伍拾元外，應予剔除。
異議人中央健康保險局南區分局（即債權表編號19）申報破產債
權金額增加至新台幣參拾玖萬參仟肆拾元。
異議人天○○○（即債權表編號8）申報破產債權金額新臺幣肆
佰捌拾肆萬陸仟伍佰元外，另增加依確定執行名義之記載（本院
90年朴簡字第38號、91年朴簡字第14及27號民事確定判決書），
計算至破產裁定前一日之利息。
異議人地○○○（即債權表編號12）申報破產債權金額增加至新
臺幣參佰陸拾陸萬壹仟伍佰元，並依確定執行名義之記載（本院
90 年朴簡字第16及36號民事確定判決書、90年促字第8972號確
定支付命令），計算至破產裁定前一日之利息。
異議人亥○○○○○○○（即債權表編號1）申報破產債權金額
新臺幣捌萬陸壹佰陸拾參元，除肆萬壹仟玖佰參拾肆元外，其餘
剔除。
其餘異議駁回。
    理  由
一、本件異議意旨略以：
 （一）民國（下同）94年2月24日異議狀（卷6第24至27頁，異
       議人已撤回陳金喜、中央健康保險局之異議，見本院卷
       13 第242、243頁 ）：
    1.相對人卯○○：申報書所附憑證不足說明債務人為破產人
      ，且利息計算亦無依據。
    2.相對人第一商業銀行股份有限公司（下稱第一商業銀行）
      ：申報書所附憑證不足說明債權存在，其申報債權為新台
      幣（下同）1423萬9246元，惟該相對人於92年9月30日向
      異議人表示至91年6月14日止，債權額為829萬6718元，於
      第一次債權人會議中，破產人之代理人亦對其債權存在表
      示異議。
    3.相對人中國青年救國團嘉義團務委員會：申報書所附憑證
      ，其收據除92年4月21日金額為5100元外，其餘依民法第
      127 條第8款之規定，請求權已罹於時效。
    4.相對人巳○○：該相對人對破產人之債權，依當事人89年
      及91年所定之協議書，已由第三人酉○○○代物清償，第
      三人並已履行，縱有餘額，依民法第300條規定，債務人
      亦非破產人。
    5.相對人三宇打字社蔡榮勇：申報書所附憑證支票之期日，
      依票據法第22條第1 項規定，請求權已罹於時效。
    6.相對人更新企業有限公司：申報書所附憑證不足證明其對
      破產人於88年間有貨款存在，縱有債權存在，其於90年1月
      6日以存證信函請求後，未依民法第130條之規定起訴，請
      求權依民法第127條第8款規定已罹於時效。
    7.相對人信成土木包工龔金成：申報書所附憑證不足說明債
      權存在。
    8.相對人酉○○○：申報書所附憑證不足說明債務人為破產
      人，且由申○○代理申報，但申○○未合法代理。
    9.相對人午○○：申報書所附憑證不足說明債務人為破產人
      ，且由申○○代理申報，但申○○未合法代理。
   10.相對人壬○○：申報書由申○○代理申報，但申○○未合
      法代理。
   11.相對人子○○：申報書所附憑證不足說明債權存在。
 （二）96年6月11日異議狀（卷11第80至81頁）、98年10月5日
       異議狀（卷15第134至143頁）：
   1.相對人地○○○、台灣中小企業銀行股份有限公司（下稱
     台灣中小企銀）、中租迪和股份有限公司（下稱中租迪和
     公司）、中央租賃股份有限公司（下稱中央租賃公司）、
     日盛國際租賃股份有限公司（下稱日盛國際公司）依鈞院
     93年10月29日就本件破產事件裁定所為之公告，債權人之
     申報債權期間為自公告日起至93年12月31日止，債權人應
     於規定期間內向破產管理人申報債權，不依限申報者不得
     就破產財團受清償。
   2.且鈞院於93年10月29日就本件破產事件裁定所為之公告，
     效力既存在，不得於97年11月7日指示破產管理人（卷13第
     247至248頁）:「一、破產裁定中已列之債權人，若在破產
     裁定前已有執行名義者，請逕行列入債權表，若未有執行
     名義者，請待法院重新定期通知其申報債權之時間屆滿前
     ，有申報者再列入債權表。.....四、已申報之債權人，若
     有超過申報債權期間，但在破產裁定前已有執行名義者，
     請逕行列入債權表....。」，並於98年3月25日重新公告申
     報債權時間為98年3月26日98年4月30日止，且命破產管理
     人重新製作債權表，已違背破產法第65條第1項第5款及第
     99 條之規定，故本件債權人應僅限於至93年12月31日止申
     報債權者。
   3.惟該二份異議狀之異議人癸○○又於98年11月16日之債權
     人會議，關於法官訊問:「是否對於本次公告申報（按指98
     年3月25日重新公告）的債權均有異議？」，表示:「我認
     為適法性有問題，因為申報期間只能有一次，不能有兩次
     。對於老師、還有一些廠商的債權加入我沒有異議，但是
     我是針對日盛國際、中央租賃、中租迪和、臺灣中小企銀
     四家有異議。」
 （三）97年5月20日異議狀（卷12第126頁）、97年6月5日異議
       狀（卷12第139至143頁）、98年12月2日陳報狀（卷12第
       202至203頁）、98年11月16日陳報狀（卷17第190至198
       頁）：
   1.相對人癸○○、丙○○二人之債權乃同一，不應重複申報
     ，按破產人於88年8月間積欠相對人貨款2280萬元，88年
     10月第1次會算時，破產人同意自89年4月15日91年3月15日
     ，每月清償120萬元，並補償利息600萬元，破產人並開具
     每紙120萬元之支票24張，且同時開立同金額之本票作為擔
     保，除3張支票破產人已兌現外，相對人丙○○竟將其中22
     本票聲請本票強制執行（其中一張本票遭法院認定無效）
     ，另2張本票轉讓相對人癸○○聲請本票強制執行（其中一
     張本票遭法院認定無效），並將其中13張支票聲請核發支
     付命令及訴請給付票款均取得執行名義，另8張支票轉讓相
     對人癸○○訴請給付票款取得執行名義，故兩人之債權為
     同一。
   2.縱相對人丙○○認24張本票為違約金之約定，然其中3張支
     票部分，破產人並未違約，故應扣除360萬之本票債權，且
     此等違約金之約定過高，破產人亦有請求酌減之權。
   3.又破產人於89年7月間與相對人丙○○第2次會算時，再加
     計利息13,741,308元，合計債務累積為4000萬元，破產人
     出據同意書，惟相對人丙○○未依約將前開本票及支票交
     還，且因債務人嗣後清償50萬元，故破產人積欠丙○○之
     債務至多僅有3950萬元，未料相對人丙○○將部份本票及
     支票轉讓相對人癸○○，實則破產人並未積欠相對人癸○○任何款項，故癸○○所申報之債權11,952,638元應全數
     剔除，而相對人丙○○尚有未交付之教學設備價值2,018,
     708元，其債權僅餘37,481,292元，故其申報之債權65,108
     ,683，超過前開部分，應予扣除。
    4.且相對人丙○○所提出之債權憑證及民事確定裁定合計債
      權亦僅有53,470,000元，並非債權人清冊上所列之65,108
      ,683元。
 （四）98年10月12日聲請狀（卷15第154頁）:
      吉忠通信電機股份有限公司於94年2月3日蔡碧仲律師所為
      之債權清冊中僅有債權214,750元，何以98年9月由吳瑞堯
      律師所為之債權清冊中卻有權19,328,457元，債權不實，
      有違常情。
 （五）94年2月5日更正狀（卷6第16頁）、97年11月4日答辯狀
       （卷13第94至95頁）、98年10月6日陳報狀（卷17第49頁
       ）、94年4月13日陳報狀（卷7第2至3頁）、94年9月16日
       陳報狀（卷8第172至175頁）、97年12月5日陳報狀（卷
       13第333頁）、98年10月16日債權人會議（卷17第27頁
       ）、98年12月3日陳報狀（卷17第235頁）：
    1.異議人中央健康保險局南區分局表示其於93年12月7日申
      報債權雖僅有236,990元，惟破產人在破產裁定前尚有
      241,348之保費未繳，且已移送行政執行署執行，扣除罰
      金外，尚有393,040元依法應可列入破產債權。
    2.異議人天○○○表示其在破產裁定前尚有利息830,098元
      未列入，申報當時有向破產管理人詢問是否可列入，因破
      產管理人未明確答覆，事後要補報時，卻遭破產管理人以
      已逾申報期間而不允許。
    3.異議人地○○○表示其有700萬債權，破產管理人卻僅列
      入100萬元。
    4.異議人亥○○○○○○○表示其債權僅餘41,934元。
二、本件相對人答辯意旨略以:
 （一）異議人癸○○第一部份聲明異議
    1.相對人卯○○辯稱（卷13第87、294頁）:其借款予破產人
      ，係匯款300 萬元予當時之校長黃曙，且由其匯款200
      萬元返還，故相對人卯○○對破產人之債權應有100 萬元
      。
    2.相對人第一商業銀行辯稱（卷13第34至54頁）：其對破產
      人之16,349,413元均已取得確定執行名義及債權憑證。
    3.相對人救國團嘉義團務委員會：未提出答辯意見。
    4.相對人巳○○辯稱（卷6第215至217頁）：其對破產人之
      本票債權本金計有16,543,170元、利息為2,822,230元、
      執行費用67,853元，而破產人之校長酉○○○代物清償金
      額僅有14,200, 000元，尚有本金5,233,253元，至破產裁
      定時，按週年百分之6計算，利息為425,828元，故其對破
      產人之債權至少有5,659,081元，其申報債權僅5,220,275
      元，尚低於實際債權額。
    5.相對人三宇打字社蔡榮勇：未提出答辯意見。
    6.相對人更新企業有限公司：未提出答辯意見。
    7.相對人信成土木包工龔金成辯稱（卷13第245頁）：破產人
      有開支票給伊。
    8.相對人酉○○○辯稱（卷7第28頁、卷13第55至56頁）：
      其為申○○之母，且之前已提出委任狀，未收到前任破產
      管理人蔡碧仲律師之催告函，其為破產人之連帶保證人，
      遭第一商業銀行查封不動產，代償11,600,000元，其對破
      產人自有債權存在。
    9.相對人午○○辯稱（卷7第28頁、卷13第56至57頁）：其
      為申○○之父，且之前已提出委任狀，未收到蔡碧仲律師
      之催告函，其為破產人之連帶保證人，遭第一商業銀行查
      封不動產，代償7,810,000元，其對破產人自有債權存在
      。
   10.相對人壬○○辯稱（卷13第57頁）：申報書由申○○代理
      申報，在蔡碧仲律師函詢時已表示委任申○○。
   11.相對人子○○：未提出答辯意見。
（二）異議人癸○○第二部份聲明異議
    1.相對人地○○○辯稱（卷13第333至339頁）:其在破產裁
      定前已有執行名義，且為破產裁定中所列之債權人。
    2.相對人日盛租賃公司辯稱（卷7第31頁）:已於92年4月16
      日向鈞院申報債權，且鈞院93年10月25日破產裁定亦將之
      列入債權人，故其應有權列入債權表。
    3.相對人台灣中小企銀、中租迪和公司、中央租賃公司:未
      提出答辯意見。
 （三）異議人嘉義縣私立嘉南高級中學、酉○○○、午○○第
       一部份聲明異議
    1.相對人丙○○辯稱（卷12第247至274頁、卷13第307至331
      頁）:其在破產裁定前已有執行名義，而借貸契約書中第6
      條所載「違約條款」，係徵罰性違約金，並非損害賠償預
      定性違約金。無酌減問題，且相對人丙○○申報之有執行
      名義債權53,470,000元，因係票款債權，加計至破產裁定
      前一日之百分之6法定利息，總額為65,108,683元，並無
      違誤。
    2.相對人癸○○辯稱（卷13第246 至247 頁）: 其雖沒有直
      接借錢予破產人，但有借錢給相對人丙○○，而由相對人
      丙○○交付破產人所開支票據，故其應有權列入債權表。
 （四）異議人午○○第二部份聲明異議
       吉忠通信電機股份有限公司自承債權僅有214,750元，
       同意更正（見本院98年10月16日債權人會議紀錄，卷17
       第24頁），故超過此部份之債權應予剔除。
三、本院就本件異議之總論:
 （一）按對於破產債權之加入或其數額有異議者，應於第一次
       債權人會議終結前提出之，但其異議之原因知悉在後者
       ，不在此限。前項爭議，由法院裁定之，破產法第125條
       定有明文，本件破產事件雖於93年11月17日召開第一次
       債權人會議（卷5第105至108頁），惟當時破產管理人並
       未提出債權表，異議人無從知悉債權之加入及數額，直
       至94年2月3日破產管理人製作完成債權表（卷5第5至15
       頁），異議人閱覽後方有機會表示異議，故因異議人知
       悉原因在後，並於本院於94年4月13日召開債權人會議
       （卷6第195至197頁）終結前提起異議，應屬合法。另因
       本件破產裁定並未寄發通知予卷內已知之債權人，故本
       院另寄發通知指定重新申報債權時間，並將卷內已知債
       權並有執行名義者，指示破產管理人重新製作債權表，
       於98年9月11日提出（卷15第93至108頁），異議人對於
       第二次加入之債權及數額，至此方有知悉之機會，並於
       本院於98年10月16日召開債權人會議（卷17第23至32頁
       ）終結前提起異議，應屬合法，先予敘明。
 （二）次按有破產法第146條或第148條所定情形，始得為破產
       終結或終止之裁定，若法院為破產宣告，債權人於公告
       後，雖均不依限申報債權，而法院對於其所已知之債權
       人及其債權數額，仍得依破產程序進行（院字第1673號
       解釋參照）。且按對於已知之債權人、債務人及財產持
       有人，仍應將前項所列各事項，以通知書送達之。破產
       法第65條第2項定有明文，經查本院雖於93年10月25日為
       破產裁定，公告申報債權期間為93年10月29日起至93年
       12 月31日止，惟僅通知部分債權人，並未通知所有卷內
       已知債權人，故應重新通知卷內已知債權人，指定日期
       使其有申報債權之機會，故本院於98年3月25日重新公告
       ，指定申報債權時間為98年3月26日98年4月30日止，與
       前開法律並無不合，且依據臺灣高等法院暨所屬法院96
       年法律座談會民執類提案第17號亦認此時應指定相當期
       間使其申報，故本院重新指定申報日期，方係符合法律
       之規定。
 （三）又按已有執行名義之債權，不在破產法第65條第1項第5
       款所定限制之列，故雖逾申報期限，仍得就破產財團而
       受清償（院字第1675號解釋參照）。雖異議人癸○○舉
       破產法第99條:「破產債權，非依破產程序，不得行使。
       」，及同法第65條第1項第5款:「破產人之債權人，應於
       規定期限內向破產管理人申報其債權，其不依限申報者
       ，不得就破產財團受清償。」，而認縱在破產裁定前已
       有執行名義，若未於申報期間申報債權，仍不得列入債
       權表，惟查本院命破產管理人列入債權表之有執行名義
       債權，均在破產裁定前，且為本院在裁定破產時均已知
       之債權，參酌前開院字解釋，若不允其列入債權表，反
       而有不公平之情形發生，且該等債權均在破產裁定前已
       有執行名義，債權並無造假之可能，列入債權表並無不
       適當情事。且異議人癸○○於98年11月16日之債權人會
       議，關於法官訊問:「是否對於本次公告申報（按指98年
       3月25日重新公告）的債權均有異議？」，表示:「我認
       為適法性有問題，因為申報期間只能有一次，不能有兩
       次。對於老師、還有一些廠商的債權加入我沒有異議，
       但是我是針對日盛國際、中央租賃、中租迪和、臺灣中
       小企銀四家有異議。」，顯然對本院第二次命破產管理
       人製作之債權表，除前述4人外（另詳後述說明），並無
       異議。
 （四）且按法院依破產法第125條第2項規定，在破產程破產債
       權之加入或其數額有異議所為之裁定，在破產程序中該
       債權是否可以加入，及其數額若干，雖專以該裁定為準
       ，但該裁定並無實體上確定債權及其數額之效力，故
       當事人對實體上有爭執者，非另行訴請確定無由解決（
       最高法院56年台抗字第58號判例參照）。是破產法院對
       破產債權異議之所為准駁，僅在破產程序中視為確定之
       債權，作為該破產債權人在債權人會議中得否行使表決
       權，其破產債權額為若干，以及實施分配之準據，並無
       實體上之確定力，故法院對此異議，僅從形式上判斷為
       已足，合先敘明。而94年2月3日破產管理人製作完成之
       債權表（卷5第5至15頁）中之債權，已納入98年9月11
       日破產管理人重新製作完成之債權表（卷15第93至108
       頁），且因有若干疏漏，經本院指示修正後，於98年10
       月16日債權人會議提出最新債權表，故本院日後分配將
       以98年10月16日提出之最新債權表為依據，若非在本件
       異議範圍內之債權，均以98年10月16日之債權表為準，
       且僅限於編號1至140部分可參與分配，且債權表中，有
       執行名義者若有利息之記載者，應准計算至破產前一日
       之利息，對全體債權人一併適用，以符合公平原則，若
       無執行名義，則以申報當時有加計利息者，方准列入債
       權表，其餘141至247部分因未在期限內申報債權，亦未
       在破產裁定前有執行名義，本不應列入債權表，併此敘
       明。
四、本院就本件異議之分論:
 （一）
     1.相對人卯○○雖辯稱其借款予破產人，係匯款300萬元予
       當時之校長黃曙，且由其匯款200 萬元返還，惟相對
       人卯○○匯款對象為黃曙（卷13第294 頁），並非破
       產人，雖當時黃曙為相對人之校長，亦不能以此認定
       係借款予破產人，相對人卯○○又無法提出借款予破產
       人之證據，其所申報之債權220,000 元應予剔除，且其
       主張之100 萬元亦無從列入債權表。
     2.相對人第一銀行對破產人之債權，已取得雲林地方法院
       93年執甲字第11013及91年執辛字第9419號債權憑證（卷
       13第34至54頁），則其所申報之債權16,349, 413元，均
       准列入債權表。
     3.相對人救國團嘉義團務委員會：所申報之貨款債權合計
       151, 340元（卷15第172頁），依據民法第127條規定，
       時效為2年，除其中5100元係發生於91年10月至92年1月
       外，其餘發生於88年9月至91年1月，距離本院93年3月25
       日裁定破產日已超過2年，破產人既已提出時效抗辯（卷
       10第1頁），而相對人救國團嘉義團務委員會又未提出時
       效中斷之事由，自應將超過5100元以外之債權剔除。
     4.相對人巳○○所稱其對破產人之本票債權本金計有16,
       543,170元、利息為2,822,230元、執行費用67,853 元，
       而破產人之校長酉○○○代物清償金額僅有14,200, 000
       元，尚有本金5,233,253元，業據提出協議書、計算表及
       存證信函可稽（卷6第218頁至226頁），足證其對債權人
       之權存在，且至破產裁定前一日，按週年百分之6計算，
       利息為425,828元，故其對破產人之債權至少有5,65
       9,08元，其所申報債權5,220,275元，應予列入債權表。
     5.相對人三宇打字社蔡榮勇：所申報之支票債權計10,622
       元（卷15第207頁），係發生於89年9月，依據票據法第
       22條第1項規定，時效為一年，而發票日距離本院93年3
       月25日裁定破產日已超過1年，破產人既已提出時效抗辯
       （卷10第1 頁），而相對人三宇打字社蔡榮勇又未提出
       時效中斷之事由，自應將其申報之10,622元債權剔除。
     6.相對人更新企業有限公司：所申報之貨款債權合計
       1,605,600元（卷15第214頁），依據民法第127條規定，
       時效為2年，係發生於89年11、12月，距離本院93年3月
       25日裁定破產日已超過2年，破產人既已提出時效抗辯（
       卷10第1頁），而相對人更新企業有限公司又未提出時效
       中斷之事由，自應將其申報之1,605,600元債權剔除。
     7.相對人信成土木包工龔金成雖辯稱破產人有開支票給伊
       ，但其始終未提出支票，且其向破產管理人申報之資料
       僅有其本身之聲明書（卷15第215頁），不足以證明其債
       權存在，故其申報之8,009,270元債權應予剔除。
     8.相對人酉○○○所稱其為破產人連帶保證人，遭第一商
       業銀行查封不動產，代償11,600,000元，已提出台灣雲
       林地方法院90執字第3488號執行事件分配表可證（卷13
       第66至71頁），其對破產人確實存在，至其委託申○○
       申報雖未經提出合法委任狀，惟其事後既已表示同意，
       依民法第170條第1項規定對本人已發生效力，而破產管
       理人又未提出催告相對人酉○○○表示是否承認之函文
       ，確實已送達相對人酉○○○本人，而其逾期未為確達
       之證據，自應認相對人酉○○○已委任申○○申報債權
       ，其所申報之債權11,600,000元，應予列入債權表。
     9.相對人午○○所稱其為破產人連帶保證人，遭第一商業
       銀行查封不動產，代償7,810,000元，已提出本院92執
       德字第4255號執行事件分配表可證（卷13第79至83頁）
       ，其對破產人確實存在，至其委託申○○申報雖未經提
       出合法委任狀，惟其事後既已表示同意，依民法第170條
       第1項規定對本人已發生效力，而破產管理人又未提出催
       告相對人午○○是否承認之函文，確實已送達相對人午
       ○○本人，而其逾期未為確達之證據，自應認相對人午
       ○○已委任申○○申報債權，其申報之債權7,810,000元
       ，應予列入債權表。
    10.相對人壬○○所稱申報書由申○○代理申報，在蔡碧仲
       律師函詢時已表示委任申○○，已提出寄送蔡碧仲律師
       之掛號回執及存證信函（卷13第84至85頁），應認其已
       委任已委任申○○申報債權，其所申報之債權8,491,754
       元，應予列入債權表。
    11.相對人子○○：其向破產管理人申報之資料僅有其本身
       之聲明書（卷15第236頁），不足以證明其債權存在，故
       其申報之87,570元債權應予剔除。
 （二）依三（一）、（二）之說明，相對人地○○○、日盛國
       際公司、台灣中小企銀、中租迪和公司、中央租賃公司
       均係本院破產裁定前已知之債權，並且均有確定執行名
       義，其列入債權表，符合法律規定，異議人癸○○之異
       議並無理由，應予駁回，且98年10年16日債權人會議所
       提出之債權表，編號141至247號部份債權人，雖係本院
       在破產裁定前已知之債權人，但並未依限申報，且在破
       產裁定前並無執行名義，已無法就破產財團受償，已符
       合公平原則及前開院字解釋，併此敘明。
 （三）依三（三）之說明，本院對債權表之異議僅就形式上判
       斷是否有債權即為已足，故相對人丙○○、癸○○均已
       取得確定之執行名義，自應列入債權表受分配，至於異
       議人即破產人、酉○○○、午○○主張該二人之債權重
       複、違約金過高等實體事項，並非本異議裁定所得審酌
       ，而相對人丙○○所有之債權為票據債權，且執行名義
       中已載明至清償日計算週年百分之6之利息，則相對人丙○○計算至破產裁定前一日止之利息加入債權，並無違
       誤，異議人此部份異議並無理由，應予駁回。
 （四）吉忠通信電機股份有限公司自承債權僅有214,750元，同
       意更正（見本院98年10月16日債權人會議紀錄，卷17 第
       24頁）。故超過此部份之債權應予剔除。
 （五）
     1.異議人中央健康保險局南區分局表示破產人尚有393,040
       元健保費未繳且已移送行政執行署執行，依前開院字解
       釋應可視為有執行名義，故應准其以393,040元列入破產
       債權。
     2.異議人天○○○表示其在破產裁定前已取本院本院90年
       朴簡字第38號及91年朴簡字第14及27號民事確定判決書
       ，金額合計為4,846,500元，並得請求至清償日計算週年
       百分之6之利息，故應准其依上開確定執行名義，計算至
       破產裁定前一日之利息列入債權表。
     3.異議人地○○○表示其有700萬債權，破產管理人卻僅列
       入100萬元，經查異議人地○○○在破產裁定前，已取得
       本院90年朴簡字第16及36號民事確定判決書（卷13第334
       至339頁、卷17第235至236頁），金額分別為3,057,500
       及1,127，000元，並得請求至清償日計算週年百分之6之
       利息，而異議人地○○○主張破產人關於該2份確定判決
       書尚有2,361,500元未清償，及另有本院90年促字第8972
       號確定支付命令，金額1,300,000元未清償（卷17第238
       至239頁），故應准其以3,661,500元列入債權表，並依
       確定執行名義計算至破產裁定前一日之利息。
     4.異議人亥○○○○○○○既表示表示其債權僅餘41,934
       元。則98年10年16日債權人會議所提出之債權表編號1之
       債權86,163元，刪減為41,934元，其餘部分剔除。
五、綜上所述，除前述應予剔除或增加部份，為異議有理由，其
    餘異議並無理由，應予駁回，爰裁定如主文。
中    華    民    國    97    年    12    月    9    日
              民事第一庭    法      官  林世芬
上為正本係照原本作成
如不服本裁定，應於裁定送達後10日內，以書狀向本院提出抗告
，並繳納抗告費新臺幣1千元
中    華    民    國    97    年    12    月    9    日
                            書  記  官  許龍崑


司法院資訊處製作；財團法人民間司法改革基金會備份。
